【裁判字號】    89,訴,128
【裁判日期】    890731
【裁判案由】    偽造文書 等
【裁判全文】
臺灣苗栗地方法院刑事判決                          八十九年度訴字第一二八號
    公  訴  人  臺灣苗栗地方法院檢察署檢察官
    被      告  丙○○
右列被告因偽造文書等案件，經檢察官提起公訴（八十九年度偵字第四五二號），本
院判決如左：
    主  文
丙○○連續行使偽造私文書，足以生損害於公眾及他人，處有期徒刑陸月，如附表二
編號一至四所示之署押均沒收；又竊盜，處有期徒刑貳月。應執行有期徒刑柒月，如
附表二編號一至四所示之署押均沒收。
    事  實
一、丙○○因無駕駛執照駕車，為免因此受罰，竟基於偽造私文書之概括犯意，先後
    於附表一編號一至三所示之時、地，因駕駛ＩＭ─九五一八號自用小客車交通違
    規而遭警察攔下告發時，冒用該車原車主乙○○之名義，連續於附表一編號一至
    三之單據上偽造「乙○○」之署押，表示乙○○已收受該舉發違反道路交通管理
    事件通知單（下稱舉發通知單）及對酒精測試值無異議，並以行使偽造私文書之
    概括犯意，持以行使，將所簽之舉發通知單及酒精測試單交還執勤警員收執，足
    以生損害於乙○○及警察、監理機關對於取締交通違規事件之正確性。嗣因ＩＭ
    ─九五一八號二面車牌違規被扣，丙○○又另行起意，意圖為自己不法之所有，
    於民國八十八年七月底晚上（起訴書誤為八十八年九月十六日十五時），在臺北
    市○○區○○路五段焚化爐巷口，竊取丁○○所有之ＨＳ─八四一一號車牌兩面
    ，得手後懸掛於自己車上使用。經警於八十八年十月九日，在臺北市萬華區河濱
    公園內查獲始悉上情。
二、案經臺北市政府警察隊移送臺灣臺北地方法院檢察署呈請臺灣高等法院檢察署令
    轉臺灣苗栗地方法院檢察署檢察官偵查起訴。
    理  由
一、訊據被告丙○○對右揭事實供承不諱，核與被害人乙○○、丁○○所指述、證人
    即內政部警政署國道公路警察局第一警察隊隊員甲○○所證述之情節相符，並有
    如附表二編號一至四所示被偽造之「乙○○」名義署押、舉發通知單、酒精測試
    單及基隆市警察局第一分局八十九年五月十八日（八九）基警分一交字第一二八
    八四號函等在卷可證，足見被告之自白確與事實相符，本件事證明確，被告犯行
    洵堪認定。
二、被告於為警取締交通違規時在舉發通知單上偽簽乙○○之署押，然後交還取締員
    警收執，顯然就該通知單之內容有所主張，表示由乙○○收受該通知單之意，而
    其在酒精測試單上偽簽乙○○之署押並交還取締警員，其用意則在證明係乙○○
    對警察所為之酒精測試及對測試結果無異議，均有使人誤信其為乙○○真正署押
    之虞，足生損害於乙○○及警察、監理機關對於取締交通違規事件之正確性，核
    被告前開所為係犯刑法第二百十六條、第二百十條行使偽造私文書罪，被告之竊
    取車牌行為則係犯同法第三百二十條第一項之竊盜罪。被告在舉發通知單、酒精
    測試單上偽造乙○○之署押為偽造私文書之部分行為，其偽造私文書之低度行為
    ，為其行使偽造私文書之高度行為所吸收，均不另論罪。被告先後多次之行使偽
    造私文書犯行，均時間緊接，手法相同，且觸犯構成要件相同之罪名，為連續犯
    ，應依刑法第五十六條之規定論以一罪並加重其刑。被告前開行使偽造私文書及
    竊盜之行為，犯意各別、行為不同、罪名互異，應予分論併罰。起訴書雖未提及
    被告就酒精測試單之行使偽造私文書之行為，惟此部分之犯行與起訴書所提及之
    行使偽造私文書之其他犯行，有連續犯裁判上一罪關係，而為起訴效力所及，本
  院自應併予審究。爰審酌被告犯罪之目的、手段、所生危害、犯後坦承犯行，態
    度良好及檢察官之求刑等一切情狀，分別量處如主文所示之刑及定其應執行刑。
    雖本件檢察官具體求處被告有期徒刑一年，惟審酌被告前無不良素行，所犯情節
    非重並已坦承犯行，本院認檢察官之上開求處尚屬過重，附此敘明。末查，扣案
    如附表二編號一至四所示偽造之乙○○署押，有使人誤信其為乙○○真正署押之
    虞，應依同法第二百十九條之規定宣告沒收。至附表二所示之舉發通知單、酒精
    測試單本身，既非違禁物，亦非供被告犯罪所用之物，且被告已將之交還執勤員
    警，已非被告所有，爰不另為沒收之諭知，併予敘明。
據上論斷，應依刑事訴訟法第二百九十九條第一項前段、刑法第五十六條、第二百十
六條、第二百十條、第三百二十條第一項、第五十一條第五款、第二百十九條，罰金
罰鍰提高標準條例第一條前段，判決如主文。
本案經檢察官蔡宗熙到庭執行職務。
中      華      民      國    八十九    年      七      月    三十一    日
                                臺灣苗栗地方法院刑事庭
                                    審判長法  官  吳 炳 桂
                      法  官  林 誌 誠
                                          法  官  黃 建 都
右正本證明與原本無異
如不服本判決，應於送達後十日內向本院提出上訴狀（須附繕本），上訴於臺灣高等
法院臺中分院。
                                          書記官  黃 士 益
中      華      民      國    八十九    年     八       月       二     日
附表一
┌──┬────┬────┬──────────┬───────────┐
│編號│時   間 │地    點│單                據│ 偽    造    行    為 │
├──┼────┼────┼──────────┼───────────┤
│    │        │        │                    │於上列舉發通知單（共一│
│    │        │        │                    │式四聯）第一聯之發單單│
│    │        │        │內政部警政署國道公路│位欄位上，偽簽乙○○之│
│    │        │國道中山│警察局公警局字第一│署名，因複寫製作，故第│
│ 一 │八十七年│高速公路│三七一一三四、一三七│二至第四聯相同欄位上亦│
│    │十月七日│南下九公│一一三五號舉發通知單│有所偽簽乙○○之署名存│
│    │        │里處    │及酒精測試單        │在，並在酒精測試單（一│
│    │        │        │                    │式二聯）之各聯上偽簽江│
│    │        │        │                    │金龍署名及蓋指印      │
├──┼────┼────┼──────────┼───────────┤
│    │        │        │                    │於上列舉發通知單（共一│
│    │        │國道中山│內政部警政署國道公路│式四聯）第一聯之發單單│
│    │八十八年│高速公路│警察局公警局字第一│位欄位上，偽簽乙○○之│
│ 二 │四月三十│北上士林│三八六三四四號舉發通│署名，因複寫製作，故第│
│    │日      │匝道處  │知單                │二至第四聯相同欄位上亦│
│    │        │        │                    │有所偽簽乙○○之署名存│
│    │        │        │                    │在。                  │
├──┼────┼────┼──────────┼───────────┤
│    │        │        │                    │於上列舉發通知單（共一│
│    │        │        │                    │式四聯）第二聯之收受通│
│    │八十八年│基隆市吉│基隆市警察局基警交壹│知聯者簽章欄位上，偽簽│
│ 三 │七月十七│祥大樓前│字第○一九九三三九、│乙○○之署名，因複寫製│
│    │日      │        │0000000舉發通│作，故第三至第四聯相同│
│    │        │        │知單                │欄位上亦有所偽簽乙○○│
│    │        │        │                    │之署名存在。          │
└──┴────┴────┴──────────┴───────────┘
附表二
一、內政部警政署國道公路警察局公警局字公警局字第0000000、0000
    000號舉發通知單（共一式四聯）第一至四聯之發單單位或相同欄位上偽造之
    「乙○○」之署名捌枚。
二、酒精測試單（共一式二聯）上偽造「乙○○」之署押肆枚（含署名貳枚及指印貳
    枚）。
三、內政部警政署國道公路警察局公警局字公警局字第0000000號舉發通知
    單（共一式四聯）第一至四聯之發單單位或相同欄位上偽造之「乙○○」之署名
    肆枚。
四、基隆市警察局基警交壹字第○一九九三三九、0000000號舉發通知單（共
    一式四聯）第二至四聯之收受通知聯者簽章或相同欄位上偽造之「乙○○」之署
    名陸枚。
附錄論罪科刑法條
刑法第二百十條
偽造、變造私文書，足以生損害於公眾或他人者，處五年以下有期徒刑。
刑法第二百十六條
行使第二百十條至第二百十五條之文書者，依偽造、變造文書或登載不實事項或使登
載不實事項之規定處斷。
刑法第三百二十條第一項
意圖為自己或第三人不法之所有，而竊取他人之動產者，為竊盜罪，處五年以下有期
徒刑、拘役或五百元以下罰金。


司法院資訊處製作；財團法人民間司法改革基金會備份。
